Inventaris van de collectie aanwinsten van de voormalige Eerste Afdeling van het Algemeen Rijksarchief, 14e eeuw-1933
Nationaal Archief, Den Haag
- Commissie door prins Maurits verleend aan Adriaan Crijnssen Cnoop[er] als scheepskapitein op een Schellinger boot, genaamd het Everzwijn, om de vijand in de Zeeuwsche wateren aan te tasten, 1586; 268; 1 stuk
  Aanwinsten: 1882 B XIV 04
- Brief van Frederik Hendrik aan de kanselier van de koning van Denemarken, houdende aanbeveling voor het Nederlandse gezantschap aan het Deense hof en een aanbevelingsschrijven van Frederik Hendrik voor de zieke soldaat Jan le Boys, 1644; 269; 1 stuk
  Aanwinsten: 1882 B XIV 05
- Brieven van Willem V, de een gericht aan de kolonel Patras, de andere aan een legercommandant in Zuid-Limburg, beide over militaire onderwerpen, 1783, 1788; 270; 2 stukken
  Aanwinsten: 1882 B XIV 06
- Brief van Hendrik, graaf van Nassau, gouverneur van Hulst aan de kolonel van de garde van de prins van Oranje, Gleser, 1645; 271; 1 stuk
  Aanwinsten: 1882 B XIV 07
- Brief van Christine van Nassau, geboren d`Erpach, weduwe van de veldmaarschalk Willem, graaf van Nassau aan de Raad van State, met aankondiging van het overlijden van haar man, 1642; 272; 1 stuk
  Aanwinsten: 1882 B XIV 08
- Brief van Noël de Caron, Nederlands gezant te Londen, aan de Staten-Generaal betreffende de promotie van een Engelse kapitein, 1617; 273; 1 stuk
  Aanwinsten: 1882 B XIV 09
- Brieven van Robert Goes, Nederlands gezant in Denemarken, gericht aan ... [Van den Bergh] en aan de Staten van Holland, 1709, 1717; 274; 3 stukken
  Aanwinsten: 1882 B XIV 10
  Waarschijnlijk aan Gecommitteerde Raden van Holland.
- Brieven van Philips van Dorp, waarvan een gericht aan de Staten-Generaal en een order op de wacht op Spaanse schepen in het Kanaal, 1637, 1646 en z.d; 275; 3 stukken
  Aanwinsten: 1882 B XIV 11
- Memorie van Petrus Plancius betreffende de ontdekking van Spitsbergen, gericht aan de Staten-Generaal, z.d.; 276; 1 stuk
  Aanwinsten: 1882 B XIV 12
- "Landverkenningen in West-Indië omtreeks 1680 door J. Dankaarts" voorstellende verschillende kusten van de eilanden en het vasteland van West-Indië, c.1680; 277; 1 omslag
  Andere door Jasper Danckaerts op zijn reis naar de West vervaardigde tekeningen zijn gefacsimileerd in de
  Grote Atlas van de Westindische Compagnie deel I
  .
  Aanwinsten: 1882 B XIV 13
- Stukken betreffende Algiers en Tunis, brieven en rapporten van de Nederlandse consul Wijnant Keyser en een memorie betreffende de Nederlandse slaven in Barbarije, 1623 en z.d; 278; 1 omslag
  Aanwinsten: 1882 B XIV 14
- Stukken betreffende de uitvoering van de besluiten van de Pacificatie van Gent, 1577. Afschriften., 279; 1 omslag
  Aanwinsten: 1882 B XIV 15
- Brief van maarschalk De Biron aan Lodewijk XIV, z.d., 17e-eeuws afschrift; 280; 1 stuk
  Aanwinsten: 1882 B XIV 16
- Akte van overdracht van een schip genaamd "The Charming Nancy" door Peter Mestaer te Londen aan William Stock, 1765; 281; 1 stuk
  Aanwinsten: 1882 B XIV 17
  Hierbij een aantal autografen, vermoedelijk afkomstig uit het Admiraliteitsarchief.
- Toespraak van de Spaanse gezant Le Brun aan de Staten-Generaal in de Groote Vergadering vergaderd, 1651; 282; 1 stuk
  Aanwinsten: 1882 B XIV 18
- Borderel van Mr. Jacob de Witte van de administratie van de onkosten van de Nationale Synode, 1618, 1619; 283; 1 stuk
  Aanwinsten: 1882 B XV 1
- Brieven van Willem Boreel, Nederlands gezant in Parijs aan [ ], 1655, 1656; 284; 4 stukken
  Aanwinsten: 1882 B XV 2
- Brief van de gecommitteerden van de Colleges ter Admiraliteit aan de Staten-Generaal betreffende het aantal benodigde schepen, 1654; 285; 1 stuk
  Aanwinsten: 1882 B XV 3
- Brieven van Johann Triquet, extra-ordinaris gezant van de Duitse keizer bij de Staten-Generaal betreffende een eis tot teruggave van de goederen van de Maltheser orde, 1661-1663; 286; 1 omslag
  Aanwinsten: 1882 B XV 4
- Brief van J.A. de Thou, gezant van Frankrijk in de Republiek, aan de Staten-Generaal betreffende de teruggave van de goederen van de Maltheser Orde, 1662. Met gelijktijdig afschrift, 287; 2 stukken
  Aanwinsten: 1882 B XV 5
- Brief van Destouches en P. Bernart, raden en secretarissen van de koning van Frankrijk, aan de Staten-Generaal betreffende de goederen van de Maltheser orde, 1662; 288; 1 stuk
  Aanwinsten: 1882 B XV 6
- Brieven van de graaf D`Estrades aan de Staten-Generaal betreffende de teruggave van de goederen van de Maltheser Orde, 1663; 289; 4 stukken
  Aanwinsten: 1882 B XV 7
- Brieven van de Staten van Friesland aan de Staten-Generaal om geldelijke bijstand tot versterking van de militie, 1672; 290; 1 stuk
  Aanwinsten: 1882 B XV 8
- Rekening van de rentmeester van de Utrechtse Ridderschap over de goederen van het St. Servaasklooster, 1619-1620; 291; 1 band
  Aanwinsten: 1883 A III
- Kopie van een handschrift, berustend in de bibliotheek te München, houdende de correspondentie van de Nederlandse agent te Frankfort am Main, Mozes de Mortaigne aan Caspar Fagel, raadpensionaris Heinsius, de prins van Oranje en de gecommitteerde raden van de Staten van Holland, 1688, 1689; 292; 1 deel
  Aanwinsten: 1883 A V
- Lijst van officieren van het legioen van de generaal De Maillebois en condities waarop dit regiment in dienst van de Staten-Generaal was genomen, 1785; 293; 2 stukken
  Aanwinsten: 1883 A X
- Memorie opgesteld door Jan Andries Moerbeeck, gericht aan de Staten-Generaal, houdende richtlijnen voor akties leidende tot algehele ondergang van het Spaanse koninkrijk, 1625; 294; 1 deel
  Aanwinsten: 1883 B XVIII 02
- Fragment van een memorie van C. Chastelein over de noodzakelijkheid van kolonies. Afschrift, 1705; 295; 1 deel
  Aanwinsten: 1884 A VIII
- Aantekeningen betreffende de handel van de Europeanen op Oost-Indië in de 15e, 16e en 17e eeuw uit Anderson, Historique Generale des Voyages, Valentijn enz., z.d; 295; 1 band
- Opgaven betreffende de in Nederland verhandelde Oost-Indische goederen (1638-1770); de vergelijking van winsten en uitgaven van de VOC (1613-1779); de grootte van de handelsvloot van de Republiek in 1783 en bijzonderheden over de bezittingen in West-Indië circa 1783, enz., 1638-1783., 295
- Brieven van de luitenant-kolonel J.P. Bartlo aan de chef van de generale staf H.M. de Kock, van de Gouverneur-Generaal J.W. Janssens, De Kock en anderen aan de brigadier Von Lutzow (en stukken uitgegaan van Von Lutzow?), 1811; 295
- Kopie-nota van gouverneur-generaal Van den Bosch aan raden van Indië, 1831 maart 8; 295; 1 stuk
- Brieven en berichten aan de Gouverneur-Generaal Van der Capellen van de commissies belast met de administratie van de vendukantoren te Soerabaja en Semarang, de hoofddirecteur van financiën, de resident van Soerabaja, 1820-1821; 295; 1 omslag
- Resoluties en verbaal van de heren Huyghens, raadpensionaris De Witt en Johan Boreel, gevolmachtigden van de H.M.H. Staten-generaal in `s lands vloot, 1665 juli 25 - 1665 november 6; 302
  Aanwinsten: 1884 A X 07
- Rapport van de heren Reijnout van Brederode, Diederik Bas en Albert Joachimi wegens hun legatie naar de koning van Zweden en verder in Rusland, 1615 augustus 25 - 1616 augustus 8; 303; 1 deel
  Aanwinsten: 1884 A X 1
- Fragment van een rekening, waarschijnlijk van de ontvanger-generaal Philips Doubleth, 1635; 304; 1 stuk
  Aanwinsten: 1884 B XV
- Moderne copie van een brief van de hertog van Aerschot en de Raad van State aan de Grote Raad van Mechelen over de overgave van Haarlem, 1753; 305; 1 stuk
  Aanwinsten: 1884 C XVI
- Memorie van Robertus Junius over de wenselijkheid om enige Formosaanse jongelieden in Holland op te leiden voor schoolmeester en predikanten ter uitbreiding van het Christendom op Formosa, 1635; 306; 1 stuk
  Aanwinsten: 1885 A IX
- Erfpachtbrieven en acten van belening van goederen onder IJsselstein, 1723-1802; 307; 2 omslagen
  Aanwinsten: 1885 A V c\d
- Processtukken gediend hebbend voor de Raad van Brabant in een geschil over de opvolging van het Markiezaat van Bergen op Zoom, 16..; 308; 1 pak
  Aanwinsten: 1885 A VI
- Brieven van baron J.W. Ripperda aan zijn zwager baron J.G. van Sloet, heer van Warmelo, 1715-1717; 309; 1 omslag
  Aanwinsten: 1885 A VIII
  Hierbij een extract uit het register van huwelijken van de Nederduits Hervormde gemeente te Oldenhove van het huwelijk van Johan Willem Ripperda en Alida Schellingwou, 1704 juli 13.
- Brief van Willem van Oranje aan monsieur De Tempel, gouverneur van Brussel, 1583; 310; 1 stuk
  Aanwinsten: 1885 A XII A
- Tekening van het zegel van Elburg, 1305; 311; 1 stuk
  Aanwinsten: 1885 A XIV
- Stukken betreffende de ambassade naar Zweden en Denemarken van de Nederlandse gezanten Jacob van Duvenvoorde, Rombout Hogerbeets en Dirk Bas, 1611; 312; 1 band
  Aanwinsten: 1885 B XV a
- Aantekeningen van resoluties van de gecommitteerde raden van de Staten van Zeeland, 1775-1783; 313; 1 deel
  Aanwinsten: 1885 B XV c
- Rekening van Gerrit Nieuwenhuizen commies van `s lands magazijnen in het fort Lieroort, overgeleverd aan de Raad van State, 1731-1733; 314; 1 band
  Aanwinsten: 1886 A III
- Register van uitgaande brieven van het comptoir Firando [Nic. Coeckebacker], 1633 september 12 - 1639 februari 2; 315; 1 deel
  Aanwinsten: 1886 A V
- Verbaal van gecommitteerden van de Raad van State tot visitatie van de versterkingen langs de Rijn en IJssel, 1671; 316; 2 delen
  Aanwinsten: 1886 A VI a-b
- Brieven van verschillende vlootvoogden en zeekapiteins, Philips van Almonde, Cornelis Evertsen, W.J. van Gendt, Frans Jansse, Jan de Liefde, D. Schey, 1642-1695; 317; 1 omslag
  Aanwinsten: 1886 B XIII 10
- Extract-resolutie van de Staten-Generaal betreffende het octrooi van de VOC van 1623, 1622 december 22; 318; 2 stukken
  Aanwinsten: 1886 B XV
- Brief van bewindhebbers van de WIC aan de Staten-Generaal over de revolte van de Portugezen in Brazilië. Afschrift, 1646 december 6; 319; 1 stuk
- Getekende platen behorende tot Tasman`s journaal van de ontdekking van Van Diemensland en Nieuw-Zeeland, (handschrift), z.d.; 320; 1 stuk
  Recto- en versozijde gefacsimileerd in
  Grote Atlas van de Oost-Indische Compagnie deel III p. 419
- Historische aantekeningen, gedeeltelijk afkomstig vermoedelijk van Prof. Bondam, ook in het bezit geweest van Jac. Koning te Amsterdam, z.d.; 321; 1 omslag en 1 portefeuille
  Aanwinsten: 1886 B XV 02
- Aantekeningen (biografisch, geografisch en juridisch) van Prof. Bondam, 18e eeuw; 322; 1 omslag
  Aanwinsten: 1886 B XV 03\1
- Onderschepte authentieke brief geschreven door Patrick Graham aalmoezenier en biechtvader van de oudste zoon van de pretendent in Schotland, aan de titulaire bisschop van St. Davids, Benedictus Yorke. Gedrukt, 1745; 323; 1 stuk
  Aanwinsten: 1886 B XV 03\2
- Octrooi van de Staten van Utrecht voor Everdina van de Baak, huisvrouw van Anthonie Schreures, om over haar leengoederen als allodiale goederen te mogen beschikken, 1741; 324; 1 stuk
  Aanwinsten: 1886 B XV 03\3
- Stuk behorende tot het proces van Wilhelmina Dirks, weduwe wijlen Lambert Oene, tegen de erfgenamen van wijlen Herman de Graaff, tollenaar te Kampen, 1703; 325; 1 stuk
  Aanwinsten: 1886 B XV 03\4
- Akte van overdracht van een obligatie gepasseerd voor schepenen van Nijmegen door Frederik van Zetten en Gerritje Oudermans Echt ten behoeve van den schepen Knipping, 1775; 326; 1 stuk
  Aanwinsten: 1886 B XV 03\5
- Alfabetisch register op de Zeeuwsche Copulaat- en Adviesboeken, 16..; 327; 1 deel
  Aanwinsten: 1886 B XV 03\6
- Kopie van het akkoord tussen de steden Middelburg en Vlissingen, 1588 juli 12; 328; 1 stuk
  Aanwinsten: 1886 B XV 0l
- Concept-voorstel van de prins van Oranje betreffende de heffing van belasting op verschillende artikelen, wijn, bier, zout, tot voering van de oorlog, 1577?; 329; 1 stuk
  Aanwinsten: 1886 B XV a
- Tekst van de Unie van Brussel gesloten door de Staten-Generaal, met bevestiging door de Raad van State, 1577; 330; 1 stuk
  Aanwinsten: 1886 B XV b
- Instructie van Jehan de Noircarnes, etc. "de ce qu`aviez a dire de notre part aux Etats generaux et particuliers de nos Pays Bas", 1577; 331; 1 stuk
  Aanwinsten: 1886 B XV c
- Concept-plan voor een Nadere Unie tussen Gelderland, Zutphen, Holland, Zeeland, Utrecht, Overijssel, Friesland, Groningen, Groningerland, Linge en Drenthe, 1578; 332; 1 stuk
  Aanwinsten: 1886 B XV d
- Kopie-instructies van de prins van Oranje en de Staten van Zeeland voor de gecommitteerde raden van Zeeland, 1578; 333; 2 stukken
  Aanwinsten: 1886 B XV e
- Extract uit een authentieke copie van het privilege van de stad Middelburg, gegeven door Philips van Bourgondië, 1466; 334; 1 stuk
- Kopie van een publicatie van prins Willem van Oranje betreffende de criminele en civiele rechtspraak te Arnemuiden, op dezelfde voet uit te oefenen als in Middelburg, 1579; 335; 1 stuk
- Kopieën van brieven gericht aan de Staten-Generaal uit 1577, 17..-18..; 336; 1 stuk
  Aanwinsten: 1886 B XV f
- Kopie van het verdrag van vrede, gesloten te Cateau-Cambrésis, 1599 april 3; 337; 1 stuk
  Aanwinsten: 1886 B XV g
- Commissie van François, hertog van Anjou, tot het lichten van 150 man te voet. Afschrift, 1582; 338; 1 stuk
  Aanwinsten: 1886 B XV i
- Kopie-aanstelling en instructie van de Staten van Holland en Zeeland voor prins Maurits als gouverneur, kapitein-generaal en admiraal van Holland en Zeeland, 1585; 339; 1 stuk
  Aanwinsten: 1886 B XV k
- "Brefve remonstrance du droict use de tout temps par la chevallerie, nobles, et villes de Hollande", 1587 oktober 16; 340; 1 stuk
  Aanwinsten: 1886 B XV p
- Paspoort van de magistraat van Dordrecht voor François Bay uit Piermont, 1587 september 17; 341; 1 stuk
  Aanwinsten: 1886 B XV q
  Met zegel van Dordrecht
- Kopie-commissie van prins Maurits voor Willem van Haultaing tot luitenant-admiraal van Zeeland, z.d.; 342; 1 stuk
  Aanwinsten: 1886 B XV r
- Order voor de maarschalk van Eemland betreffende de requisitie van wagens, 1586; 343; 1 stuk
  Aanwinsten: 1886 B XV t
- Kopieën van stukken betreffende de aanstelling door de Staten van Holland en Zeeland van Frederik Hendrik tot gouverneur, kapitein-generaal en admiraal van Holland en Zeeland en de survivance van het stadhouder-, gouverneur-, kapitein- en admiraalschap op Willem (II), 1625-1631; 344; 2 stukken
  Aanwinsten: 1886 B XV u
- Verzoek om bevordering voor Lamoraal van Stembor, vaandrig in Staatse dienst, 1620; 345; 1 stuk
  Aanwinsten: 1886 B XV w
- Authentiek extract uit de resoluties van de gedeputeerden van de Staten van Utrecht betreffende klachten van ingezetenen van de polders Kuylbuyrt en Hoencoop over een kade langs de polder Ratelis en de baronie IJsselstein en de heerlijkheid Bensschop, 1622; 346; 1 stuk
  Aanwinsten: 1886 B XV x
- Verzoek van de waarsman en de gerechtslieden van Abcoude en de Staten van Utrecht over omslaggelden en het ontslag van de schout van het dorp, 1623; 347; 1 stuk
  Aanwinsten: 1886 B XV y
- - Brieven van Linaes G.A, Cruse, chirugijn aan baron de Renesse, heer van de Brink, etc., 1780. - Brief van Herman Pruyst te Vlissingen aan [ ] inzake de benoemingen tot schout van de civiele justitie in de stad Vlissingen in de periode 1643-1690, 1784. - Brief van J.F. Martfeldt aan [ ] betreffende een kanon, 1780. - Brief van J. Patijn, ontvanger-generaal van het last- en veilgeld inzake de reductie op obligaties, 1767., 348; 1 omslag
  Aanwinsten: 1886 B XV z
- Fragment van een paleografische atlas uitgegeven door de Maatschappij tot Nut van het Algemeen, met proeven van de facsimiles en facsimiles van brieven van Hugo de Groot en van een gedicht van Vondel, z.d.; 349; 1 omslag
  Aanwinsten: 1886 B XV z4
- Kopie-brief van de kolonel A. van der Hart, gouverneur van Celebes, aan de Gouverneur-Generaal over Pare Pare en de Palosbaai, 1854 september 28; 350
  Aanwinsten: 1887
- Scheepsjournaal "Stavenisse" (Batavia-patria), 1683-1684; scheepsjournaal "Boswijk" (patria-Batavia, Batavia-patria), 1685-1686; scheepsjournaal "Serjansland" (patria-Batavia), 1692; scheepsjournaal "Stad Ceulen" (Batavia-patria), 1697; stukken betreffende de expeditie onder luitenant-generaal Cornelis Evertsen, 1688-1689, 1683-1689, 1692, 1697; 351; 1 deel
- Kopie-politieke verslagen van de gouverneurs van Celebes over het gouvernement Celebes en onderhorigen over 1860 (fragment), 1861, 1862., 1860-1862; 352
- Brief van de graaf van Aremberg aan Willem I, 1559; 353; 1 stuk
  Aanwinsten: 1887 01
- Brief van de tresorier-generaal Reingout aan Willem I, 1566; 354; 1 stuk
  Aanwinsten: 1887 02
- Compromis der Edelen, houdende protest tegen de Inquisitie en de verscherping van de plakkaten, 1566; 355; 1 stuk
  Aanwinsten: 1887 03
  Een van de originelen. Bevat een aantal originele handtekeningen.
- ‘Nader verbond der edelen’, akte waarbij negen edelen zich door het plaatsen van hun handtekening verbinden om - naar vermogen – geld bijeen te brengen voor de strijd tegen de vijand tot herstel van vrijheid en welvaart., [eind 1567]; 356; 1 charter met uithangende vergulde zilveren geuzenpenning
  Aanwinsten: 1887 04
  Voor de context van het stuk en een transcriptie zie: Jona Willem te Water, “Historie van het verbond en de smeekschriften der Nederlandsche edelen ter verkrijginge van vrijheid in godsdienst en burgerstaat in de jaare 1565-1567; Uit vele oorspronkelijke gedenkstukken saamgesteld”, 4 delen (Middelburg 1776, 1779, 1795, 1796).De voor een charter gebruikelijke plaats en datum van ondertekening ontbreken. Op het stuk staat naast de originele handtekeningen het jaartal 1567. Op basis van de tekst lijkt het eind van dat jaar te zijn opgesteld. De betreffende edelen zijn op dat moment als ballingen verstrooid. De namen en toegezegde geldsommen van het negental zijn: Christoffel van Leefdael (200 Brabantse guldens), Albrecht van Huchtenbrouch (400 Brabantse guldens), Dierick van Haeften (100 gouden kronen), H[endrik] de Brederode (12000 carolus guldens), Adolf van der AA (400 Brabantse guldens), Diederick Sonoy (400 Brabantse guldens), Willem van Sevenberg (100 carolus guldens), Crispinus van Albrucx (200 guldens), A. Domberch (200 kronen). De geuzenpenning is een kleine ovale draagpenning (ca. 2,4 cm) van het oudste type, zoals in 1566 werd gegoten door medailleur Jacques Jonghelinck te Antwerpen. De voorzijde toont het naar links gekeerde portret van Philips II met de woorden “En tout fideles au roy” (de koning in alles getrouw) en op de achterzijde staat een afbeelding van twee ineengeslagen handen gestoken door de twee delen van een bedeltas met als randschrift “Jusques a porter la besace”( tot aan het dragen van de bedeltas). Op het bekende portret van Hendrik van Brederode geschilderd naar het verloren gegane origineel van de 16de eeuwse schilder A. Mor draagt Van Brederode eenzelfde penning. Zie: G. van der Meer, “Geuzenpenningen, napjes en kalebasjes”, in: De Beeldenaar, deel IV, 1980, p. 91-95. NB zie ook toegang 3.22.01.02, inv.nr. 1462
- Brief van de Staten-Generaal aan de gezanten van de keizer en de gedelegeerden van de hertog van Gulik. Afschrift, 1577; 357; 1 stuk
  Aanwinsten: 1887 05
- Gelijktijdige kopie-ordonnantie van de Staten-Generaal betreffende de teruggave van de stad en kasteel van Breda, 1577; 358; 1 stuk
  Aanwinsten: 1887 06
- Kopie-verslag van de onderhandelingen van Sr. de Zwevegem en de pensionaris Adolf van Meetkercken met de prins van Oranje, 1577; 359; 1 stuk
  Aanwinsten: 1887 07
- "Reflectiën over het bestuur van Daendels", z.d.; 360; 1 stuk
- Gelijktijdige kopie van een brief van Valentijn de Pardieu, sieur De la Motte aan de Staten-Generaal betreffende de uitbetaling van de troepen, 1577; 361; 1 stuk
  Aanwinsten: 1887 08
- Gelijktijdige kopie van een schrijven gericht aan de Raad van State betreffende de afbraak van het kasteel te Groningen, waarvan de bouw kortgeleden begonnen was, 1577; 362; 1 stuk
  Aanwinsten: 1887 09
- Aantekeningen betreffende het wegtrekken van de Spanjaarden, c.1577; 363; 1 stuk
  Aanwinsten: 1887 10
- Memorie voor de Staten-Generaal ter verbetering van het beheer van de geldmiddelen in verband met de betaling van de Spaanse troepen, in het bijzonder te Antwerpen, c.1577; 364; 1 stuk
  Aanwinsten: 1887 11
- Kopie-memorie gericht aan de gouverneur, de hertog van Oostenrijk en de Staten-Generaal over de vredesonderhandelingen te Keulen, 1579; 365; 1 stuk
  Aanwinsten: 1887 12
- Instructie voor een deputatie uit de Staten-Generaal naar Zeeland om deze provincie te bewegen tot het sluiten van een wapenstilstand met Spanje, 1608; 366; 1 stuk
  Aanwinsten: 1887 13
- Korte memorie van een commissie uit de Staten-Generaal en Raad van State naar de Staten van Utrecht inzake de op te brengen contributie, 1611; 367; 1 stuk
  Aanwinsten: 1887 14
- Memorie betreffende de bemiddeling tot vrede van de koning van Spanje en de koning van Frankrijk in de geschillen tussen de koning van Bohemen en Venetië en tussen de hertog van Savoye en die van Mantua, c.1616; 368; 1 stuk
  Aanwinsten: 1887 15
- Memorie voor de gedeputeerden van de Staten-Generaal tot de zaken van de oorlog te land betreffende de vergroting van het leger tot het voeren van de oorlog aan de Zuidelijke grens van de Republiek, 1644; 369; 1 stuk
  Aanwinsten: 1887 16
- Brief van het Parlement van Engeland aan de Staten-Generaal betreffende het gezantschap van de Staten-Generaal naar Engeland, 1645; 370; 1 stuk
  Aanwinsten: 1887 17
- Afschrift door Van Wijn van de notulen van de Gedeputeerden der nadere Unie van Utrecht van 1579 januari 30 - mei 2., 17..; 371; 1 stuk
  Aanwinsten: 1887 18
- Notulen van de gedeputeerden tot de Unie van Utrecht uit het jaar 1579. Afschrift., 17..; 372; 1 deel
  Aanwinsten: 1887 19
- Twee afdrukken in lak van het oude schepenwapen van Kerkrade, z.d.; 373; 1 omslag
  Aanwinsten: 1887 A IX 12
- Kopieën van twee legaatbrieven betreffende verlijden in Dreischor en Noordgouwe met verklaring van Bruninck van Wijngaerden, rentmeester-generaal van Zeeland Beoosterschelde dat dit alles verleningen zijn geweest, die hij heeft gedaan, 1574 oktober 26; 374; 1 stuk
  Aanwinsten: 1887 A VI c 06
- Geloofsbrief van mr. Dierick van der Dall vanwege den prins van Oranje om met ingezetenen van `s-Hertogenbosch over de overgave van de stad te onderhandelen, 1573 december 14; 375; 1 stuk
  Aanwinsten: 1887 A VI c07
- Memorie en korte deductie betreffende de soevereiniteit van het graafschap Buren, eind 18de eeuw; ---; 376; 1 omslag
  Aanwinsten: 1887 A VI c08
  Overgebracht naar 1.08.11 Nassause Domeinraad, 1581-1811, inv.nr. 2520
- Vidimus d.d. 1428 juli 21 van burgemeesters en vroedschap van Brugge van twee oorkonden d.d. 1427 december 17, van burgemeesters en vroedschappen van Gent, Brugge en Ieperen, waarbij deze beloven de hierin opgenomen priveleges d.d. 1427 december 6 van Philips van Bourgondië voor de Schotse kooplieden na te komen. Afschrift., 377; 1 stuk
  Aanwinsten: 1887 A VI c09
- Verklaring van Jacob van Aemstel van Mynden over de kwijtschelding door de heer van Buren van een deel van de boeten opgelegd aan Joris Janss. dochters wegens ketterij, 1534; 378; 1 stuk
  Aanwinsten: 1887 A VI c13
- Brief van Jacobus I aan de aartsbisschop van Spalato. Afschrift, z.d, 1617 juli 3; 379; 1 stuk
  Aanwinsten: 1887 A VI c14
- Deductie van de prins van Oranje over het appèl van vonnissen van het gerecht van Breda op de Raad van Brabant. Met antwoorden van de Raad, ca.1612; ---; 380; 2 stukken
  Aanwinsten: 1887 A VII f
  Overgebracht naar 1.08.11 Nassause Domeinraad, 1581-1811, inv.nr. 8200
- Deductie overgegeven aan de Hoge Krijgsraad inzake een geschil tussen Arent van Rijswijck, luitenant te paard, tegen Johan Schimmelpenning van der Oye, gewezen ritmeester, 1694; 381; 1 stuk
  Aanwinsten: 1887 A VIII a
- Brief van Lodewijk, hertog van Brunswijk-Wolffenbüttel, 1579; 382; 1 stuk
  Aanwinsten: 1887 A XV 01
- Wekelijkse staat van het Grenadiers-bataljon, gecommandeerd door de luit.-kolonel de prins van Solms, 1795; 383; 1 stuk
  Aanwinsten: 1887 A XV 02